臺灣臺中地方法院刑事判決　　　　　　　　　　　　　九十四年度易字第二五二號
　　公　訴　人　臺灣臺中地方法院檢察署檢察官
　　被　　　告　庚○○
右列被告因竊盜案件，經檢察官提起公訴（九十三年度偵字第一八一五八號、九十三
年度偵字第二○八一五號），暨移
度偵字第三二四六號、九十四年度偵字第四四二八號），被告就被訴事實為有罪之陳
述，經本院合議庭裁定由受命法官獨任進行簡式審判程序，本院判決如左：
    主  文
庚○○連續竊盜，累犯，處有期徒刑壹年貳月。扣案之鑰匙壹支沒收。
    犯罪事實
一、庚○○曾因贓物案件，經本院判處有期徒刑四月確定，甫於民國九十三年三月十
    八日易科罰金執行完畢。復基於意圖為自己不法所有之概括犯意，連續於下列時
    、地竊取他人之機車、鋼材等物：
(一)、於九十三年十月十三日十時許，在臺中縣潭子鄉○○路一四八號前，以自己所有
    之自備機車鑰匙一支，啟動黃嘉雄所有車牌號碼ＴＧＥ－九九二號機車之電門，
    發動引擎，竊取前開機車一部，復於九十三年十月十四日十四時二十分許，在臺
    中縣豐原市○村街三一○號，徒手竊取，友聯沙場股份有限公司所有之鐵材（約
    五十公斤），將之放置於前開竊得之機車離去。嗣於九十四年十月十四日十四時
    四十分許，在臺中縣豐原市○○街與圓環路口為警查獲，並扣得前開庚○○所有
    用以竊取機車使用之鑰匙一支。
(二)、於九十三年十一月二十五日十二時許，在臺中縣新社鄉○○村○○街馬力埔段農
    地，竊取己○○所有之鐵條十二支、鐵製洗手台一個，得手後，為賴賢宗發現報
    警，於同日十二時十分許為警查獲。
(三)、於九十四年一月二十九日某時，在臺中縣豐原市○○路一號臺中縣後備司令部圍
    牆旁，以自備機車鑰匙一支，啟動戊○○所有車牌號碼ＹＪＢ－九五○號機車之
    電門，發動引擎，竊取前開機車一部，復於翌日十一、十二時許，在臺中縣豐原
    市○○路○段二六七巷十五號春興勇鐵工廠旁，徒手竊取，該工廠之白鐵門、鐵
    板，將之置於前開機車，載往臺中縣豐原市○○街豐田國小對面之舊貨商，販賣
    予不知情之蘇國鑫。嗣於同日十六時二十五分許，庚○○再前往該址販售廢鐵，
    為前開鐵工廠員工丙○○獲悉報警後，在臺中縣豐原市○○街二四○巷二四號前
    查獲。
(四)、於九十四年二月十三日十七、十八時許，在臺中縣潭子鄉○○路○段六一號前，
    以自備機車鑰匙一支，啟動蘇秀惠所有，由丁○○使用之車牌號碼ＩＬＦ－四八
    三號機車之電門，發動引擎，竊取前開機車一部。嗣於同年二月十五日零時二十
    分許，以前開機車搭載不知情之友人陳金德途經臺中縣豐原市○○路二一五巷口
    時，為警查獲。
(五)、於九十四年二月十七日十二時許，在臺中縣新社鄉○○路八七號前，見乙○○所
    有之車牌號碼ＴＧＬ－二一七號機車停於路旁，機車鑰匙未取下，即以該鑰匙啟
    動電門，發動引擎，竊取該機車離去。復於九十四年三月三日七、八時許，在臺
    中縣豐原市○○街二二二巷一八一弄三二號旁之豬舍，徒手竊取電源轉換器、電
    線、變壓器、警示燈、收音機、錄放影機、工具袋等物。嗣於同日十三時許欲將
    前開贓物售予楊振河之際，為警當場查獲。
二、案經臺中縣警察局豐原分局、東勢分局報告臺灣臺中地方法院檢察署檢察官偵查
    起訴及臺中縣警察局豐原分局、臺中縣警察局報告臺灣臺中地方法院檢察署檢察
    官移送併案審理。
    理  由
一、右揭事實，業據被告庚○○坦承不諱，核與證人辛○○、壬○○、己○○、乙○○、丁○○、丙○○、戊○○、賴賢宗、楊振河、陳金德、蘇國鑫、黃慶傳、羅
    助臣等證述情節相符（九十三年度偵字第一八一五八號卷第十一頁、第三十七頁
    ；第十二頁；九十三年度偵字第二０八一五號卷第十頁；九十四年度偵字第四四
    二八號卷第四十六頁；九十四年度偵字第三二四六號卷第三十一頁；九十四年度
    偵字第二六五０號卷第二十頁；九十四年度偵字第二六五０號卷第二十三頁；九
    十三年度偵字第二０八一五號卷第十一頁；九十四年度偵字第四四二八號卷第三
    十三頁、第九十九頁；九十四年度偵字第三二四六號卷第二十三頁；九十四年度
    偵字第二六五０號卷第二十五頁；本院卷第一０五頁、第一０七頁；），復有被
    告及竊盜現場、車牌號碼ＴＧＥ－九九二號機車照片二幀（九十三年度偵字第一
    八一五八號卷第十七頁）、具領人為證人壬○○之贓物領據保管單一張（九十三
    年度偵字第一八一五八號卷第十八頁）、具領人為證人辛○○之贓物領據保管單
    一張（九十三年度偵字第一八一五八號卷第十九頁）、具領人為證人己○○之贓
    物認領據一張（九十三年度偵字第二０八一五號卷第十七頁）、被告竊取證人己○○所有鐵條及白鐵洗手台之現場照片四張（九十三年度偵字第二０八一五號卷
    第十八頁至第十九頁）、被告竊取證人己○○所有鐵條及白鐵洗手台之現場圖一
    張（九十三年度偵字第二０八一五號卷第二十頁）、具領人為證人乙○○之贓物
    認領保管單一張（九十四年度偵字第四四二八號卷第六十五頁）、車牌號碼ＴＧ
    Ｌ－二一七號機車之車輛車牌失竊作業－查獲車輛認可資料一張（九十四年度偵
    字第四四二八號卷第六十六頁）、查獲車牌號碼ＴＧＬ－二一七號機車及贓證物
    照片各一張（九十四年度偵字第四四二八號卷第八十頁）、車牌號碼ＩＬＦ－四
    八三號機車照片二張（九十四年度偵字第三二四六號卷第二十一頁）、車牌號碼
    ＩＬＦ－四八二號機車之車輛車牌失竊資料個別查詢報表－查獲車輛認可資料一
    張（九十四年度偵字第三二四六號卷第二十九頁）、車牌號碼ＩＬＦ－四八三號
    機車之車輛車牌失竊作業－查獲車輛認可資料一張（九十四年度偵字第三二四六
    號卷第三十頁）、具領人為證人丁○○之贓物認領保管單一張（九十四年度偵字
    第三二四六號卷第三十三頁）、查獲車牌號碼ＹＪＢ－九五○號重型機車及鐵門
    之照片三張（九十四年度偵字第二六五０號卷第十五頁）、查獲竊盜現場圖一張
    （九十四年度偵字第二六五０號卷第三十六頁）、具領人為證人丙○○之贓物認
    領保管單一張（九十四年度偵字第二六五０號卷第三十七頁）、具領人為證人戊○○之贓物認領保管單一張（九十四年度偵字第二六五０號卷第三十八頁）等在
    卷可稽，並有扣案之機車鎖匙一支足證。準此，足認被告自白與事實相符，堪可
    採信。是以，本案事證明確，被告犯行堪可認定。
二、核被告所為均係犯刑法第三百二十條第一項之竊盜罪。又被告先後八次竊盜犯行
    ，時間緊接，所犯構成要件相同，顯係基於概括犯意為之，為連續犯，應依刑法
    第五十六條論以一罪，並加重其刑。又被告曾因贓物案件，經本院判處有期徒刑
    四月確定，甫於九十三年三月十八日易科罰金執行完畢等情，有臺灣臺中地方法
    院檢察署刑案資料查註紀錄表，臺灣高等法院被告全國前案紀錄表在卷可參，其
    於有期徒刑執行完畢五年以內再犯本件有期徒刑以上之罪，為累犯，應依刑法第
    四十七條之規定遞加重其刑。公訴人雖僅就犯罪事實欄編號(一)、(二)所示之被告竊
    盜犯行提起公訴，惟被告其餘竊盜犯行與業據起訴經判決有罪部分有連續犯之裁
    判上之一罪關係，為起訴效力所及，本院自得併予審理。爰審酌被告年輕力盛，
    猶不知以己力以獲取生活所需，而竊取他人之交通工具、鐵材等物品，供己之用
    ，其手段雖和平，所得之利益雖非甚大，惟其所為嚴重影響他人生活作息、社會
    秩序，與被害人實際所受之經濟上損失，暨被告犯後坦承犯行，惟被告竊盜後為
    警查獲，仍一再為竊盜犯行，顯無悔意等一切情狀量處如主文所示之刑。扣案之
    鑰匙一支為被告所有，供本案犯罪所用之物，業據被告供承在卷，爰依刑法第三
    十八條第一項第二款宣告沒收。至扣案之螺絲起子一支，被告否認為供竊盜犯行
    所用之物，復無積極證據足資認定，確為被告犯本案竊盜犯行所用之物，自不得
    宣告沒收。至犯罪事實欄(三)、(四)被告用以竊取機車之自備竊匙，均未扣案，且非
    專供竊盜所用之物，亦非法院依職權義務沒收之物，既未扣案，未免將來執行之
    困難，爰不為沒收之諭知，附此敘明。
據上論斷，應依刑事訴訟法第二百七十三條之一第一項、第二百九十九條第一項前段
，刑法第五十六條、第三百二十條第一項、第四十七條、第三十八條第一項第二款，
罰金罰鍰提高標準條例第一條前段，判決如主文。
本案經檢察官甲○○到庭執行職務
中      華      民      國      九十四      年    四    月    二十八    日
                                臺灣臺中地方法院刑事第十四庭
                                        法  官  劉  逸  成
右正本證明與原本無異。
如不服本判決，應於判決送達後十日內向本院提出上訴狀，上訴於臺灣高等法院臺中
分院( 須附繕本 )。
                                        書記官
中      華      民      國      九十四      年    四    月    二十八    日
附錄論罪科刑法條
中華民國刑法第三百二十條
(普通竊盜罪、竊佔罪)
意圖為自己或第三人不法之所有，而竊取他人之動產者，為竊盜罪，處五
年以下有期徒刑、拘役或五百元以下罰金。
意圖為自己或第三人不法之利益，而竊佔他人之不動產者，依前項之規定
處斷。
前二項之未遂犯罰之。
